臺灣屏東地方法院刑事判決　　　　　　　94年度交訴字第32號
公　訴　人　臺灣屏東地方法院檢察署檢察官
被　　　告　甲○○　男　24歲.
上列被告因過失致死等案件，經檢察官提起公訴（94年度偵字第
535號），本院裁定依簡式審判程序審理，判決如下：
    主  文
甲○○服用酒類，不能安全駕駛動力交通工具而駕駛，處有期徒
刑參月，如易科罰金，以參佰元折算壹日。又因過失致人於死，
處有期徒刑參月，如易科罰金，以參佰元折算壹日。又駕駛動力
交通工具肇事，致人死亡而逃逸，處有期徒刑伍月，如易科罰金
，以參佰元折算壹日。應執行有期徒刑柒月，如易科罰金，以參
佰元折算壹日。
    事  實
一、甲○○於民國94年11月30日凌晨1時許至同日凌晨5時許間，
    在屏東縣屏東市○○路白宮ＫＴＶ飲用台灣啤酒約6、7瓶後
    ，明知自己已達酒醉不能安全駕駛汽車之程度，竟仍於同日
    清晨6時許，駕駛其姐邱瓊惠所有之車號3B-2150號自用小客
    車，沿屏東縣屏東市○○路內側車道，由西向東，往麟洛鄉
    方向行駛。嗣其行經屏東市○○路與福住巷有閃光號誌之交
    岔路口時，適有行人鄧閩成，由南向北行走，欲橫越民生路
    。甲○○本應注意該處速限為每小時50公里，不得超速，且
    應注意車前狀況，隨時採取必要之安全措施，而依當時天候
    及路面狀況，又無不能注意之情事，竟因不勝酒力，疏未注
    意前方正欲穿越馬路之鄧閩成，並以每小時約70至80公里之
    車速超速行車，致撞擊鄧閩成。鄧閩成受撞後復翻滾碰撞車
    前之擋風玻璃，再摔落至下一交岔路口地面。甲○○之前車
    牌亦因撞擊力量過大而掉落現場。鄧閩成後經附近民眾報警
    午6時43分不治死亡。甲○○於自己肇事後，甚感驚慌，竟
    萌逃逸犯意，未停車救護鄧閩成或報警處理，即繼續駕車前
    往民生路61巷巷內藏匿。嗣警據報前往現場處理並在附近搜
    尋跡證時，發現甲○○自民生路61巷巷內走出，腳步不穩、
    精神萎靡、眼睛泛紅，滿身酒味，形跡可疑，遂上前詢問。
    甲○○於有偵查犯罪權限之機關或人員尚不知何人為
    本件肇事者前，主動向員警坦承為肇事者，嗣並接受裁判。
    警方於甲○○自首後，於同日7時在肇事現場對其進行呼氣
    酒精濃度測試，測得其呼氣酒精濃度高達每公升1.03毫克。
二、案經屏東縣警察局屏東分局報請及由臺灣屏東地方法院檢察
    署檢察官據報相驗後主動簽分偵查起訴。
    理  由
一、右開事實業據被告甲○○於警訊、偵查及本院審理中坦承不
    諱，核與證人陳飛燕於警訊證述之情節大致相符，且有警製
    道路交通事故調查報告表、道路交通事故現場圖、調查報告
    、刑法第185條之3案件測試觀察紀錄表、酒精濃度測定紀錄
    表、屏東縣警察局道路交通事故肇事人自首情形紀錄表、國
    仁醫院診斷證明書、臺灣屏東地方法院檢察署相驗屍體證明
    書各1分及現場照片20幀在卷可稽，足認被告自白與事實相
    符。
二、按汽車行駛時，駕駛人應注意車前狀況，並隨時採取必要之
    安全措施，且其行車速度應依速限標誌或標線之規定；又汽
    車駕駛人飲酒後其吐氣所含酒精成份超過每公升0.25毫克以
    上者，不得駕車；道路交通安全規則第93條第1項、第94條
    第3項及第114條第2款分別定有明文。而前開肇事時、地之
    天候晴朗，夜間有照明，路面乾燥，無障礙物、視距良好等
    情，已據卷附道路交通事故調查報告表記載明確。是被告本
    應注意上揭規定行車，而依當時情形，又無不能注意之情事
    ，竟疏未注意，於不勝酒力、超速暨未注意車前狀況之情形
    下碰撞被害人鄧閩成，致被害人受傷身亡，其有過失，已灼
    然甚明。而被害人鄧閩成確因本件車禍致頭部多處裂傷併右
    上下肢骨折而不治死亡，亦經臺灣屏東地方法院檢察署檢察
    官督同法醫師相驗明確，有相驗屍體證明書、驗斷書、勘驗
    筆錄附卷足憑。是被告之過失行為與被害人死亡之結果間有
    相當因果關係，亦堪認定。
三、本件被告甲○○於服用酒類，已不能安全駕駛動力交通工具
    之情形下，仍駕駛動力工具，復因過失肇事致人於死，且於
    肇事後逃離現場，核其所為係犯刑法第185條之3之服用酒類
    不能安全駕駛動力交通工具而駕駛罪、同法第276條第1項之
    過失致人於死罪及同法185條之4之肇事逃逸罪。其所犯上開
    三罪構成要件不同，犯意各別，應分論併罰。被告酒醉駕車
    ，因而肇事致人死亡，依道路交通管理處罰條例第86條第1
    項規定，其所犯過失致人於死罪部份應加重其刑。又被告於
    肇事後，有偵查犯罪權限之機關或人員尚不知為何人肇事前
    ，向到場員警坦承肇事，嗣並接受裁判，有屏東縣警察局道
    路交通事故肇事人自首情形紀錄表1紙附卷可按，應依刑法
    第62條前段之自首規定，就其所犯過失致死罪及肇事逃逸罪
    部份減輕其刑，並因其所犯過失致死亡罪部份同時有刑之加
    重及減輕，應依刑法第71條第1項規定，先加後減。爰審酌
    被告之智識程度，無犯罪前科，其酒後駕車，吐氣酒精濃度
    高達每公升1.03毫克，並因不勝酒力、超速及疏未注意車前
    狀況而造成被害人死亡，過失程度實屬重大，惟其事後已賠
    償被害人家屬而達成和解，有和解書在卷可憑等一切情狀，
    分別量處如主文所示之刑，並均諭知易科罰金之折算標準及
    合併定其應執行之刑，以資警惕。又被告雖未有犯罪前科，
    並已賠償被害人家屬而達成和解，然本件被告乃於酒後肇事
    ，其酒後吐氣酒精濃度甚高，且逃離現場，犯罪情節甚為嚴
    重，本院因認不宜宣告緩刑，以收警惕之效，附此敘明。
據上論斷，應依刑事訴訟法第273條之1第1項、第299條第1項前
段，道路交通管理處罰條例第86條第1項，刑法第185條之3、第
185之4、第276條第1項、刑法第41條第1項前段、第2項、第62條
前段、第51條第5款，罰金罰鍰提高標準條例第1條前段、第2條
，判決如主文。
中　　華　　民　　國　　94　　年　　3　　月　　31　　日
                    交通法庭    法  官  王以齊
以上正本證明與原本無異。
如不服本判決應於收受本判決送達後十日內向本院提出上訴書狀
，其未敘述上訴理由者，並得於提起上訴後十日內向本院補提理
由書狀（均須按他造當事人之人數附繕本）「切勿逕送上級法院
」
中　　華　　民　　國　　94　　年　　3　　月　　31　　日
                                書記官  盧姝伶
附錄本判決論罪科刑法條：
刑法第185條之3
服用毒品、麻醉藥品、酒類或其他相類之物，不能安全駕駛動力
交通工具而駕駛者，處1年以下有期徒刑、拘役或3萬元以下罰金
。
刑法第185條之4
駕駛動力交通工具肇事，致人死傷而逃逸者，處6月以上5年以下
有期徒刑。
刑法第276條第1項
因過失致人於死者，處 2 年以下有期徒刑、拘役或 2 千元以下
罰金。
